Minutes et répertoires du notaire Étienne PÉRICHON, 26 juillet 1696 - 15 juin 1747 (étude XXXIX)
Archives nationales
- Minutes de Étienne PÉRICHON, 26 juillet 1696 - août 1747; MC/ET/XXXIX/199 - MC/ET/XXXIX/392
  - Minutes. 1719, juillet - 1719, septembre, juillet 1719 - septembre 1719; MC/ET/XXXIX/302
    - Merciers grossiers Joailliers Communauté des marchands .. § Comparaison, 13 septembre 1719; MC/ET/XXXIX/302
    - BRUNEAU (Sébastien) Menuisier Rue Saint-Thomas § Promesse de vente, 13 septembre 1719; MC/ET/XXXIX/302
      acte de vente; Bruneau, Sébastien
    - COLLIN (Nicolas) Maître charpentier Rue Gratieuse § Promesse de vente, 15 septembre 1719; MC/ET/XXXIX/302
      acte de vente; Collin, Nicolas
    - Merciers grossiers joailliers Communauté des marchands .. § Bail, 16 septembre 1719; MC/ET/XXXIX/302
    - Remboursement concernant Pierre Verdeneuil, entrepreneur des bâtiments du roi, Noisy., 29 septembre 1719; MC/ET/XXXIX/302
      indemnité; Verdeneuil, Pierre; chef d'entreprise
  - Minutes. 1719, octobre - 1719, décembre, octobre 1719 - décembre 1719; MC/ET/XXXIX/303
    - Lucas (Guillaume), orfèvre joaillier, quai de la Tournelle § Quittance au roi, 18 octobre 1719; MC/ET/XXXIX/303
      quittance; Lucas, Guillaume
    - AUJUBAULT (Jean) Marchand Corroyeur Rue de la Tabletterie § Quittance, 10 novembre 1719; MC/ET/XXXIX/303
      quittance; Aujubault, Jean
    - Merciers grossiers joailliers Communauté des marchands... § Quittance, 15 novembre 1719; MC/ET/XXXIX/303
    - NAVOIN LAVALLÉE (Jean Joseph) Sellier - Carrossier Rue de Grenelle § quittance, 18 novembre 1719; MC/ET/XXXIX/303
      quittance; Navoin Lavallée, Jean Joseph
    - Quittance. Claude Ballon. Maître de danse du roi, intendant de ses ballets., 24 novembre 1719; MC/ET/XXXIX/303
      Musique XVIIIe siècle, danseurs (1.088 actes), par Madeleine Jurgens, Mireille Rambaud, Valérie Brousselle, 1963, 1984-1996. Le fichier a été traité pour la partie 'danseurs'.(fichier papier entièrement dématérialisé; voir contexte dans le Plan d’orientation général - Notaires de Paris, guides thématiques du Minutier).
      quittance; Ballon, Claude; danseur; enseignant
    - FRIZON (Antoine) horloger Rue Coquillière § Mainlevée, 25 novembre 1719; MC/ET/XXXIX/303
    - Quittance. Jean Girard. Maître de danse., 15 décembre 1719; MC/ET/XXXIX/303
      quittance; Girard, Jean; danseur; enseignant
    - Quittance. Claude Ballon. Maître de danse du roi, ballets du roi., 16 décembre 1719; MC/ET/XXXIX/303
    - Vente de maison concernant Jacques Gabriel, architecte, rue des Tournelles., 22 décembre 1719; MC/ET/XXXIX/303
      acte de vente; Tournelles (rue des); Gabriel, Jacques (1667-1742); architecte
    - Merciers grossiers joailliers Communauté des marchands .. § Bail, 30 décembre 1719; MC/ET/XXXIX/303
  - Minutes. 1720, janvier, janvier 1720; MC/ET/XXXIX/304
    - MICHAUX (Joseph) Serrurier rue du Gros Chêne § quittance au roi, 10 janvier 1720; MC/ET/XXXIX/304
      quittance; Michaux, Joseph
    - Merciers grossiers joailliers Communauté des marchands .. § Quittance de rachat, 11 janvier 1720; MC/ET/XXXIX/304
    - Marie Casimire. Dépôt de pouvoir., 13 janvier 1720; MC/ET/XXXIX/304
      dépôt de pièces; procuration; Pologne; Marie Casimire (reine de Pologne, 1641-1716)
    - DAUSTEL (Guillaume) + Marchand joaillier Quai de la Mégisserie § Acte de réduction, 13 janvier 1720; MC/ET/XXXIX/304
      Daustel, Guillaume
    - Merciers grossiers joailliers Communauté des marchands .. § Quittance, 20 janvier 1720; MC/ET/XXXIX/304
    - LAISNE (Louis) Marchand joaillier Cloître S/T/ Martin § Bail, 20 janvier 1720; MC/ET/XXXIX/304
      bail; Laisne, Louis
    - Merciers grossiers Joailliers Communauté des marchands... § Quittance, 24 janvier 1720; MC/ET/XXXIX/304
    - Merciers grossiers joailliers Communauté des marchands... § Acte de réduction, 24 janvier 1720; MC/ET/XXXIX/304
    - ALLON (Louis André) Marchand tireur d'or; Rue Saint-Denis § Constitution, 26 janvier 1720; MC/ET/XXXIX/304
      Allon, Louis André
  - Minutes. 1720, février, février 1720; MC/ET/XXXIX/305
    - Merciers grossiers joailliers Communauté des marchands... § procuration, 1er février 1720; MC/ET/XXXIX/305
    - Merciers grossiers joailliers Communauté des marchands... § Quittance de rachat, 7 février 1720; MC/ET/XXXIX/305
    - Merciers grossiers joailliers Communauté des marchands... § Réduction de rente, 7 février 1720; MC/ET/XXXIX/305
    - Renonciation concernant François Gersaint, peintre et doreur pour Notre-dame., 17 février 1720; MC/ET/XXXIX/305
      renonciation; Gersaint, François; décorateur; peintre
    - Merciers grossiers joailliers Communauté des marchands... § Quittance de Rachat, 17 février 1720; MC/ET/XXXIX/305
    - Merciers grossiers joailliers Communauté des marchands... § Quittance de Rachat, 17 février 1720; MC/ET/XXXIX/305
    - Merciers grossiers joailliers Communauté des marchands... § Quittance, 20 février 1720; MC/ET/XXXIX/305
    - Merciers grossiers joailliers Communauté des marchands... § Renonciation, 21 février 1720; MC/ET/XXXIX/305
    - Merciers grossiers joailliers Communauté des marchands... § Quittance, 21 février 1720; MC/ET/XXXIX/305
    - Merciers grossiers joailliers Communauté des marchands § quittance, 29 février 1720; MC/ET/XXXIX/305
  - Minutes. 1720, mars, mars 1720; MC/ET/XXXIX/306
    - Merciers grossiers joailliers communauté des marchands .. § Rédaction le mercerie, 1er mars 1720; MC/ET/XXXIX/306
    - Merciers grossiers joailliers Communauté des marchands .. § Quittance de rachat, 2 mars 1720; MC/ET/XXXIX/306
    - Merciers grossiers joailliers Communauté des marchands .. § Quittance de rachat, 6 mars 1720; MC/ET/XXXIX/306
    - Vente de maison concernant Gilles Regnault, maçon, rue Comtesse-d'Artois., 7 mars 1720; MC/ET/XXXIX/306
      acte de vente; Comtesse-d'Artois (rue de la); Regnault, Gilles; maçon
    - Dandrien (Nicolas), marchand orfèvre § Déclaration, 7 mars 1720; MC/ET/XXXIX/306
      déclaration; Dandrien, Nicolas
    - LAMBERT (Georges) Potier d'étain Rue Saint Denis § Mariage, 14 mars 1720; MC/ET/XXXIX/306
      contrat de mariage; Lambert, Georges
    - COULLOT (Pierre) Menuisier ébéniste rue de la Mortellerie § Quittance, 18 mars 1720; MC/ET/XXXIX/306
      quittance; Coullot, Pierre
    - COMPERE (Nicolas) Menuisier Rue Ballets § Quittance de rachat de la Mercerie, 20 mars 1720; MC/ET/XXXIX/306
      quittance; Compère, Nicolas
    - Merciers grossiers Joailliers Communauté des marchands Merciers grossiers Joailliers § Quittance de rachat de la mercerie, 20 mars 1720; MC/ET/XXXIX/306
    - Merciers Grossiers Joailliers Communauté des marchands Merciers Grossiers Joailliers § Quittance de rachat de la mercerie, 21 mars 1720; MC/ET/XXXIX/306
  - Minutes. 1720, avril - 1720, mai, avril 1720 - mai 1720; MC/ET/XXXIX/307
    - Merciers grossiers joailliers Communauté des marchands .. § Quittance de rachat, 24 mars 1720; MC/ET/XXXIX/307
    - Merciers grossiers joailliers Communauté des marchands .. § obligation rapportée, 1er avril 1720; MC/ET/XXXIX/307
    - Merciers grossiers joailliers Communauté des marchands .. § Constitution de la mercerie, 1er avril 1720; MC/ET/XXXIX/307
    - Merciers grossiers joailliers Communauté des marchands .. § obligation rapportée, 1er avril 1720; MC/ET/XXXIX/307
    - Merciers grossiers joailliers Communauté des marchands .. § Obligation rachat, 1er avril 1720; MC/ET/XXXIX/307
    - Merciers grossiers joailliers Communauté des marchands .. § quittance, 1er avril 1720; MC/ET/XXXIX/307
    - Merciers grossiers joailliers Communauté des marchands .. § Quittance rachat de La mercerie, 1er avril 1720; MC/ET/XXXIX/307
    - LEVASSEUR (Denis) Peignier tabletier rue la Porte Dauphine § Déclaration de renonciation, 5 avril 1720; MC/ET/XXXIX/307
      déclaration; Levasseur, Denis
    - BAILLEUIL (René) Maître Sellier Rue des Petits-Champs § Bail, 12 avril 1720; MC/ET/XXXIX/307
      bail; Bailleuil, René
    - Merciers grossiers joailliers Communauté des marchands .. § quittance de rachat, 13 avril 1720; MC/ET/XXXIX/307
    - BENNIER (Louis) Maître Tabletier Rue de Gêvres § Vente, 15 avril 1720; MC/ET/XXXIX/307
      acte de vente; Bennier, Louis
    - HELLIN (Jacques) Maître doreur Rue Saint-Jacques-de-la-Boucherie § Vente de maison, 16 avril 1720; MC/ET/XXXIX/307
      acte de vente; Hellin, Jacques
    - DUFEU (Pierre) Maître horloger Rue de la Barillerie § Vente de maison, 16 avril 1720; MC/ET/XXXIX/307
      acte de vente; Dufeu, Pierre
    - JUSY § Vente par Marie Casimire, princesse de Pologne à Alphonse François de Simianne, maître de l'oratorie du duc d'Orleans, de la seigneurie de JUSY en Bourbonnais, ainsi que d'autres biens, 17 avril 1720; MC/ET/XXXIX/307
    - FRESNAY § Vente par Marie Casimire, princesse de Pologne à Alphonse François de Simianne, maître de l'oratoire du duc d'Orleans, de la seigneurie de FRESNAY en Nivernais, aussi que d'autres biens, 17 avril 1720; MC/ET/XXXIX/307
    - MALIGNY § Vente par Marie Cosemire, princesse de Pologne à Alphonse François de Simianne maître de l'oratoire du duc d'Orléans des 3/4 de la Seigneurie de MALIGNY et d'autres biens, 17 avril 1720; MC/ET/XXXIX/307
    - MARIE - CASIMIRE, princesse de Pologne § Vente par MARIE - CASIMIRE à Alphonse François de Simianne, maître de l'oratoire du duc d'Orleans, régent au royaume, des 3/4 de la seigneurie de Maligny en Bourgogne, de la Seigneurie de Puye au Nivernais, de la seigneurie de Jusy en Bourbonnais, de la seigneurie de Fresnay en Nivernais moyennant 575.000 l., 17 avril 1720; MC/ET/XXXIX/307
    - PRYE § Vente par Marie Casimire, princesse de Pologne à Alphonse François de Simianne maître de l'oratoire du duc d'Orhans de la Seigneurie de PRYE en Nivernais, aussi que d'autres boeuf, 17 avril 1720; MC/ET/XXXIX/307
    - SIMIANNE (Alphonse, François de) maîtres de l'Oratoire du duc d'Orléans, régent du royaume § Vente par Marie Cosimire, princesse de Pologne à Alphonse. François de SIMIANNE des 3/4 de la seigneurie de Maligny en Bourgogne, de la seigneurie de Prye en Nivernais, de la seigneurie de Jusy en Bourbonnais, de la seigneurie de Fresnay de Nivernais, moyennant 575.000 £, 17 avril 1720; MC/ET/XXXIX/307
      acte de vente; Simianne, Alphonse, François de
    - Merciers grossiers joailliers Communauté des marchands .. § quittance de rachat, 20 avril 1720; MC/ET/XXXIX/307
    - Merciers grossiers joailliers Communauté des marchands .. § Quittance de rachat, 27 avril 1720; MC/ET/XXXIX/307
    - VILLEMONTEE (Barthélemy) Marchand Tapissier Versailles § quittance de rachat, 27 avril 1720; MC/ET/XXXIX/307
      quittance; Villemontee, Barthélemy
    - LORRY (Claude) Horloger Rue Haute Tannerie, 3 mai 1720; MC/ET/XXXIX/307
      Lorry, Claude
    - Merciers grossiers joailliers Communauté des marchands .. § Quittance de rachat de la mercerie, 25 mai 1720; MC/ET/XXXIX/307
    - Merciers grossiers joailliers Communauté des marchands .. § quittance de rachat de la mercerie, 28 mai 1720; MC/ET/XXXIX/307
    - Merciers grossiers joailliers Communauté des marchands .. § Comparution, 29 mai 1720; MC/ET/XXXIX/307
    - Merciers grossiers joailliers Communauté des marchands .. § Comparution, 31 mai 1720; MC/ET/XXXIX/307
  - Minutes. 1720, juin - 1720, août, juin 1720 - août 1720; MC/ET/XXXIX/308
    - Merciers grossiers joailliers Communauté des marchands .. § Quittance de rachat de la mercerie, 3 juin 1720; MC/ET/XXXIX/308
    - Merciers grossiers joailliers Communauté des marchands .. § quittance de rachat de la mercerie, 11 juin 1720; MC/ET/XXXIX/308
    - Merciers grossiers joailliers Communauté des marchands .. § Quittance de rachat de la mercerie, 14 juin 1720; MC/ET/XXXIX/308
    - L'EGLISE (Jean Baptiste) Coutelier Rue Saint Martin § Mariage, 14 juin 1720; MC/ET/XXXIX/308
      contrat de mariage; L'Eglise, Jean Baptiste
    - Merciers grossiers joailliers Communauté des marchands .. § Quittance de rachat, 2 juillet 1720; MC/ET/XXXIX/308
    - FONTAINE (Jacques) Marchand joaillière Rue des Lombards § Quittance de Rachat, 5 juillet 1720; MC/ET/XXXIX/308
      quittance; Fontaine, Jacques
    - Merciers grossiers joailliers Corps des marchands .. § Protestation, 15 juillet 1720; MC/ET/XXXIX/308
    - Mercier (apprentissage) de Jean Legrand. chez Louis Bonnefoy, 24 juillet 1720; MC/ET/XXXIX/308
    - Bonnefoy (Louis), mercier § Apprentissage de Jean le grand chez .., 24 juillet 1720; MC/ET/XXXIX/308
      contrat d'apprentissage; Bonnefoy, Louis; Le Grand, Jean
    - Legrand (Jean), mercier (apprenti) § Apprentissage de mercier chez Louis Bonnefoix, 24 juillet 1720; MC/ET/XXXIX/308
      contrat d'apprentissage; Legrand, Jean; Bonnefoix, Louis
    - LEROY (Joseph) Tabletier Rue de la Barillerie § Renonciation, 27 juillet 1720; MC/ET/XXXIX/308
      Leroy, Joseph
    - PLATRIER (Philippe) Marchand Faïencier rue Saint Denis § Renonciation, 17 août 1720; MC/ET/XXXIX/308
      Platrier, Philippe
  - Minutes. 1720, septembre, septembre 1720; MC/ET/XXXIX/309
    - Merciers grossiers joailliers Communauté des marchands .. § quittance de rachat, 1er septembre 1720; MC/ET/XXXIX/309
    - Guyard (Charles), mercier § Apprentissage de Louis Lallemand, chez .., 28 septembre 1720; MC/ET/XXXIX/309
      contrat d'apprentissage; Guyard, Charles; Lallemand, Louis
    - Lallemano (Louis), mercier (apprenti) § Apprentissage de, mercier de .. chez Guyard Charles, mercier, rue Saint-Denis, 28 septembre 1720; MC/ET/XXXIX/309
      contrat d'apprentissage; Lallemano, Louis
    - Mercier (apprentissage) § de Louis Lallemand chez Charles Guyard, rue Saint Denis, 28 septembre 1720; MC/ET/XXXIX/309
      contrat d'apprentissage; Lallemand, Louis; Guyard, Charles
  - Minutes. 1720, octobre - 1720, novembre, octobre 1720 - novembre 1720; MC/ET/XXXIX/310
    - HIENAIN (Jacques) Maître tissutier, rubannier Rue Neuve Saint Denis § quittance de rachat, 21 octobre 1720; MC/ET/XXXIX/310
      quittance; Hienain, Jacques
    - LEFEVRE (François) Maître tissutier, rubannier Rue d'Orléans § quittance de rachat, 21 octobre 1720; MC/ET/XXXIX/310
      quittance; Lefevre, François
    - Ladoyreau (Pierre), orfèvre du roi, quai des Morfondus § Transport de bail, 29 octobre 1720; MC/ET/XXXIX/310
      Ladoyreau, Pierre
    - GILLES (Pierre) Maitre Tapissier § Mariage d'un de ses parent., 5 novembre 1720; MC/ET/XXXIX/310
      contrat de mariage; Gilles, Pierre
    - GILLES (Pierre Simon) Maître tapissier § Mariage d'un de ses parents, 5 novembre 1720; MC/ET/XXXIX/310
      contrat de mariage; Gilles, Pierre Simon
  - Minutes. 1720, décembre, décembre 1720; MC/ET/XXXIX/311
    - CHAUVIGNE (Pierre) Mercier grossier joaillier § Apprentissage de Claude Flament chez .., 18 décembre 1719; MC/ET/XXXIX/311
      contrat d'apprentissage; Chauvigne, Pierre
    - Mercier grossier joaillier § Apprentissage de Claude Flament chez Pierre Chaunigné, 18 décembre 1719; MC/ET/XXXIX/311
    - FLAMENT (Claude) § Apprentissage de Mercier grossier joaillier chez Pierre Chauvigné Marchand Mercier grossier joaillier Rue S/T/ Jacques, 18 décembre 1719; MC/ET/XXXIX/311
      contrat d'apprentissage; Flament, Claude
    - DAVID (Claude) Mercier grossier joaillier (apprenti) § Apprentissage de Nicolas François chez ..; Mercier grossier joaillier Rue et Paroisse Saint Germain, 7 décembre 1720; MC/ET/XXXIX/311
      contrat d'apprentissage; David, Claude
    - FRANÇOIS (Nicolas) Mercier grossier joaillier (Apprenti) § Apprentissage de Mercier grossier joaillier chez Claude David Marchand Mercier grossier joaillier Rue de paroisse Saint Germain, 7 décembre 1720; MC/ET/XXXIX/311
      contrat d'apprentissage; François, Nicolas
    - Mercier grossier joaillier § Apprentissage de .. De FRANÇOIS Nicolas chez Claude David, 7 décembre 1720; MC/ET/XXXIX/311
    - WARIN (Jean-Baptiste) Horloger Rue de la Vieille Boucherie § Quittance, 28 décembre 1720; MC/ET/XXXIX/311
      quittance; Warin, Jean-Baptiste
  - Minutes. 1721, janvier - 1721, février, janvier 1721 - février 1721; MC/ET/XXXIX/312
    - LAMOUREUX (François) Marchand batteur d'or Rue Saint Martin § Constitution de rente à son épouse Marie Pellemoine, 29 janvier 1721; MC/ET/XXXIX/312
      constitution de rente; Lamoureux, François
    - BARBETTE (Claude) Fondeur § quittance au roi, 4 février 1721; MC/ET/XXXIX/312
      quittance; Barbette, Claude
    - BARBETTE (Estienne) Fondeur § quittance au roi, 4 février 1721; MC/ET/XXXIX/312
      quittance; Barbette, Estienne
    - BARBETTE (Jean) Fondeur § quittance au roi, 4 février 1721; MC/ET/XXXIX/312
      quittance; Barbette, Jean
    - BARBETTE (Joseph) Fondeur § quittance au roi, 4 février 1721; MC/ET/XXXIX/312
      quittance; Barbette, Joseph
    - Simon (Jean-Baptiste), menuisier § Quittance au roi, 4 février 1721; MC/ET/XXXIX/312
      quittance; Simon, Jean-Baptiste
    - Berrier (Mathieu), maître orfèvre, rue de la Fromagerie § Constitution de rente, 6 février 1721; MC/ET/XXXIX/312
      constitution de rente; Berrier, Mathieu
  - Minutes. 1721, 1er mars - 1721, 10 mars, 1er mars 1721 - 10 mars 1721; MC/ET/XXXIX/313
  - Minutes. 1721, 11 mars - 1721, 31 mars, 11 mars 1721 - 31 mars 1721; MC/ET/XXXIX/314
  - Minutes. 1721, avril - 1721, mai, avril 1721 - mai 1721; MC/ET/XXXIX/315
    - Mercier grossier joaillier (Apprentissage) de Sanfray Denis chez Jean Baptiste SAUIRAY, 23 mars 1721; MC/ET/XXXIX/315
    - Mognart (Robert), marchand orfèvre, paroisse Sainte-Mery § Constitution viagère, 23 avril 1721; MC/ET/XXXIX/315
      constitution de rente; Mognart, Robert
    - SAUTRAY (Jean Baptiste) grossier joaillier § Apprentissage de Denis SAUTRAY chez .., 23 mai 1721; MC/ET/XXXIX/315
      contrat d'apprentissage; Sautray, Jean Baptiste
  - Minutes. 1721, juin - 1721, décembre, juin 1721 - décembre 1721; MC/ET/XXXIX/316
    - Merciers grossiers joailliers Communauté des marchands § Bail, 11 juin 1721; MC/ET/XXXIX/316
    - BEAUREGARD (Jean) Maître pudeur Rue du Ponceau § Conventions et obligations, 11 juin 1721; MC/ET/XXXIX/316
      obligation; Beauregard, Jean
    - Apprentissage du fils de Pierre Granderye, maître peintre, chez un mercier., 6 août 1721; MC/ET/XXXIX/316
      contrat d'apprentissage; Granderye, Pierre; commerçant; peintre
    - Delamotte (Florent), mercier, rue Saint-Antoine § Apprentissage de Pierre Nicolas Franderye chez .., 6 août 1721; MC/ET/XXXIX/316
      contrat d'apprentissage; Delamotte, Florent; Franderye, Pierre Nicolas
    - Mercier (apprentissage) § de Nicolas Granderye chez Florent Delawotte, 6 août 1721; MC/ET/XXXIX/316
      contrat d'apprentissage; Granderye, Nicolas; Delawotte, Florent
    - Granoerye (Nicolas), mercier (apprenti) § Apprentissage de, mercier chez Florent Delamotte, 6 août 1721; MC/ET/XXXIX/316
      contrat d'apprentissage; Granoerye, Nicolas; Delamotte, Florent
    - Poincelieu (André), mercier, rue du Monceau § Mariage, 11 septembre 1721; MC/ET/XXXIX/316
      contrat de mariage; Poincelieu, André
    - Chauvigny (Pierre), mercier, rue Saint-Jacques § Mariage, 11 septembre 1721; MC/ET/XXXIX/316
      contrat de mariage; Chauvigny, Pierre
    - Bail concernant Louis Genest, peintre, rue des Monandières., 12 octobre 1721; MC/ET/XXXIX/316
      bail; Nonnains-d'Hyères (rue des); Genest, Louis; peintre
    - Devis d'ouvrages concernant Léonard Chamaront, maître maçon, porte Saint-Marcel., 14 octobre 1721; MC/ET/XXXIX/316
      devis; Saint-Marcel (porte); Chamaront, Léonard; maçon
    - Devis d'ouvrage concernant Pierre Dourdy, maître maçon, porte Saint-Marcel., 14 octobre 1721; MC/ET/XXXIX/316
      devis; Saint-Marcel (porte); Dourdy, Pierre; maçon
    - Morel (Pierre), maître menuisier, rue Feydeau § Bail, 28 novembre 1721; MC/ET/XXXIX/316
      bail; Morel, Pierre
  - Minutes. 1722, janvier - 1722, juillet, janvier 1722 - juillet 1722; MC/ET/XXXIX/317
    - Bail. Pierre Luc. Maître à danser. Rue Quinquempois., 7 janvier 1722; MC/ET/XXXIX/317
      bail; Quincampoix (rue); Luc, Pierre; enseignant; danseur
    - Merciers grossiers joailliers Communauté des marchands .. § Bail, 31 janvier 1722; MC/ET/XXXIX/317
    - Saillard (Antoine) § Apprentissage de mercier, chez François Chatinert, 3 février 1722; MC/ET/XXXIX/317
      contrat d'apprentissage; Saillard, Antoine; Chatinert, François
    - Mercier (apprentissage) § De Antoine Saillard chez François Chalinert, 3 février 1722; MC/ET/XXXIX/317
      contrat d'apprentissage; Saillard, Antoine; Chalinert, François
    - Chalinert (François), maître mercier, rue Saint-Martin § Apprentissage de Antoine Saillart chez .., 3 février 1722; MC/ET/XXXIX/317
      contrat d'apprentissage; Chalinert, François; Saillart, Antoine
    - Vente de portion de charge et de rente concernant Louis Genest, maître peintre, rue du Four., 4 février 1722; MC/ET/XXXIX/317
      acte de vente; Four (rue du); Genest, Louis; peintre
    - BLOT (Augustin) Charpentier rue du Faubourg Saint Antoine § Mariage de son fils., 7 février 1722; MC/ET/XXXIX/317
      contrat de mariage; Blot, Augustin
    - BOUDET Jean Menuisier rue Beaubourg § Apprentissage de Nicolas Clément chez .., 5 mars 1722; MC/ET/XXXIX/317
    - Menuisier (apprentissage), 5 mars 1722; MC/ET/XXXIX/317
      contrat d'apprentissage; menuisier
    - CLEMENT (Nicolas) Menuisier (Apprenti) § Apprentissage de Menuisier chez Jean BOUDET, 5 mars 1722; MC/ET/XXXIX/317
      contrat d'apprentissage; Clément, Nicolas
    - BEGON (Mathieu) Maître Tireur d'or rue Dailleul § Bail, 11 mars 1722; MC/ET/XXXIX/317
      bail; Begon, Mathieu
    - Merciers grossiers joailliers Communauté des marchands § Mainlevée, 14 avril 1722; MC/ET/XXXIX/317
    - Merciers grossiers joailliers Communauté des marchands .. § Procès verbal, 16 avril 1722; MC/ET/XXXIX/317
    - BOIVIN (François) Mercier grossier joaillier § Apprentissage de Jean BOIVIN chez .., 6 mai 1722; MC/ET/XXXIX/317
      contrat d'apprentissage; Boivin, François
    - Mercier grossier joaillier (apprentissage) de Jean BOIVIN Chez François BOIVIN, 6 mai 1722; MC/ET/XXXIX/317
    - BOIVIN (Jean) mercier grossier joaillier (apprenti) § Apprentissage de Mercier grossier joaillier chez François BOIVIN Rue Saint Honoré, 6 mai 1722; MC/ET/XXXIX/317
      contrat d'apprentissage; Boivin, Jean
    - Quittance concernant Nicolas Maréchal, maître maçon, rue de Seine., 14 juin 1722; MC/ET/XXXIX/317
      quittance; Seine (rue de); Maréchal, Nicolas; maçon
    - GOUVRY (François) Maître sellier Orléans § Procuration, 18 juin 1722; MC/ET/XXXIX/317
    - FONTAINE (Guillaume) Marchand joaillier; Rue du Temple § Mariage de sa fille, 11 juillet 1722; MC/ET/XXXIX/317
      contrat de mariage; Fontaine, Guillaume
    - Merciers grossiers joailliers Communauté des marchands .. § Renonciation, 22 juillet 1722; MC/ET/XXXIX/317
    - Thibout (Jacques), marchand orfèvre Saint-Michel § Renonciation, 22 juillet 1722; MC/ET/XXXIX/317
      renonciation; Thibout, Jacques
  - Minutes. 1722, août - 1722, décembre, août 1722 - décembre 1722; MC/ET/XXXIX/318
    - Aubry (Thomas), orfèvre joaillier, quai des Orfèvres § Procuration, 1er octobre 1722; MC/ET/XXXIX/318
      procuration; Aubry, Thomas
    - Collot (Robert), orfèvre, place Dauphine § Cautionnement, 5 octobre 1722; MC/ET/XXXIX/318
      cautionnement; Collot, Robert
    - Pierret (Louis), marchand orfèvre, rue de l'Arbre Sec § Réduction, 17 octobre 1722; MC/ET/XXXIX/318
      Pierret, Louis
    - Merciers grossiers joailliers Communauté des marchands .. § Mainlevée, 30 octobre 1722; MC/ET/XXXIX/318
    - Mezières (Nicolas), mercier (apprenti) § Apprentissage de mercier de .. chez Denis Volant, 7 novembre 1722; MC/ET/XXXIX/318
      contrat d'apprentissage; Mezieres, Nicolas; Volant, Denis
    - Mercier (apprentissage) § de Nicolas Mezières chez Denis Volant, 7 novembre 1722; MC/ET/XXXIX/318
      contrat d'apprentissage; Mezières, Nicolas; Volant, Denis
    - Volant (Denis), mercier, rue de la Truanderie § Apprentissage de Nicolas Mezières chez .., 7 novembre 1722; MC/ET/XXXIX/318